【裁判字號】    90,易,395
【裁判日期】    900524
【裁判案由】    賭博
【裁判全文】
臺灣屏東地方法院刑事判決                            九十年度易字第三九五號
    公  訴  人  臺灣屏東地方法院檢察署檢察官
    被      告  壬○○
右列被告因賭博案件，經檢察官提起公訴（九十年度偵字第八○二號），本院判決如
左：
    主  文
壬○○在公眾得出入之場所賭博財物，處罰金陸仟元，如易服勞役，以參佰元折算壹
日，扣案之押寶紙壹張、四色牌捌束、押寶盒壹個、骰子押寶紙壹張、骰子柒顆及賭
資新台幣肆萬參千參百元均沒收。
    事  實
一、壬○○與己○○、丙○○、乙○○、庚○○、甲○○、戊○○、丁○○（己○○
    等業經本院審結）等人，於民國九十年一月二十四日某時，在屏東縣長治鄉進興
    村進興巷二十三號後面空地之公眾得出入之場所，參與押注由不詳姓名者主持之
    「車馬炮」賭博財物，其可任意選擇象棋十二支等代表號押注，中者，莊家需賠
    予賭客十倍押注金額，不中則歸莊家所有，嗣於同日十五時許，為警在前揭處所
    查獲，並扣得為賭具之押寶紙一張、四色牌八束、押寶盒一個、骰子押寶紙一張
    、骰子七顆及賭資新台幣（下同）四萬三千三百元。
二、案經屏東縣警察局屏東分局移送台灣屏東地方法院檢察署檢察官偵查起訴。
    理  由
一、訊據被告壬○○矢口否認上揭犯行，辯稱：伊在該三合院碰到國中的同學遂與之
    聊天約一、二個鐘頭，聊天後尿急才走進去，被人家擠出來始為警查獲云云。經
    查：查獲地點是一處三合院，前庭停了十多部車，只見庭院只有一桌四人打麻將
    ，往後面查看發現裡面有四十至五十人在聚賭，我們衝進去後，賭客就一哄而散
    ，只抓到八人，賭具及賭資都是在地上撿的等情，業據查獲警員郭家峰結證屬實
    。又證人辛○○證稱：「我是玩麻將」「他（壬○○）有來找我幫他作證說他沒
    有賭。我說我自己在玩我怎麼知道你有無在玩。被告在那邊待了一、二個小時，
    不是一直在我旁邊。他有時會離開」等語，足見被告非始終在該場所前方打麻將
    處與辛○○聊天，而係間或至後方賭博「車馬炮」處。則以被告在上揭場所停留
    之時間非短，又間或至至後方賭博「車馬炮」處，並參以如事實欄賭博「車馬炮
    」每次所須之時間甚短等情綜情以觀，被告所辯伊僅係與友人聊天顯不可採，此
    外並有扣案之押寶紙一張、四色牌八束、押寶盒一個、骰子押寶紙一張、骰子七
    顆及賭資四萬三千三百元可證，事證明確，被告犯行堪以認定。
二、核被告所為，係犯刑法第二百六十六條第一項前段之普通賭博罪。茲審酌被告犯
    罪之動機、目的、犯罪後之態度等一切情狀，爰量處如主文所示之刑，並諭知如
    易服勞役之折算標準。扣案之押寶紙一張、四色牌八束、押寶盒一個、骰子押寶
    紙一張、骰子七顆及賭資新台幣（下同）四萬三千三百元係當場賭博之器具及財
    物，應依法沒收之。
三、被告經合法傳喚，無正當理由不到庭，本院認本件係應科罰金之案件，爰不待其
    陳述逕行判決。。
據上論斷，應依刑事訴訟法第二百九十九條第一項前段、第三百零六條，刑法第二百
六十六條第一項前段、第四十二條第二項、第二百六十六條第二項，罰金罰鍰提高標
準條例第一條前段、第二條，判決如主文。
中      華      民      國      九十      年      五    月    二十四    日
                                      臺灣屏東地方法院刑事第一庭
                                          法  官    郭書豪
右正本證明與原本無異。
對於本判決如有不服應於收受送達後十日內向本院提出上訴書狀上訴於台灣高等法院
高雄分院並按他造當事人之人數附具繕本。
                                          書記官    潘豐益
中      華      民      國      九十      年      五    月    二十四    日
附錄本判決論罪之法條：
中華民國刑法第二百六十六條
(普通賭博罪與沒收物)
在公共場所或公眾得出入之場所賭博財物者，處一千元以下罰金。但以供
人暫時娛樂之物為賭者，不在此限。
當場賭博之器具與在賭檯或兌換籌碼處之財物，不問屬於犯人與否，沒收
之。


司法院資訊處製作；財團法人民間司法改革基金會備份。
